【裁判字號】    98,台上,36
【裁判日期】    980108
【裁判案由】    違反毒品危害防制條例
【裁判全文】
最高法院刑事判決                九十八年度台上字第三六號
上  訴  人  甲○○
上列上訴人因違反毒品危害防制條例案件，不服台灣高等法院台
中分院中華民國九十七年十月二十九日第二審判決（九十七年度
上訴字第二三八六號，起訴案號：台灣南投地方法院檢察署九十
七年度毒偵字第五七二〈原判決贅載九０二〉號），提起上訴，
本院判決如下：
    主  文
上訴駁回。
    理  由
一、施用第一級毒品部分：
按刑事訴訟法第三百七十七條規定：上訴於第三審法院，非以判
決違背法令為理由，不得為之。是提起第三審上訴，應以原判決
違背法令為理由，係屬法定要件，如果上訴理由書狀並未依據卷
內訴訟資料，具體指摘原判決不適用何種法則或如何適用不當，
或所指摘原判決違法情事，顯與法律規定得為第三審上訴理由之
違法情形，不相適合時，均應認其上訴為違背法律上之程式，予
以駁回。本件原判決維持第一審論上訴人甲○○以施用第一級毒
品罪，累犯，處有期徒刑八月之判決，駁回上訴人此部分在第二
審之上訴。係引用第一審判決所載，依憑上訴人於第一審訊問、
準備程序及審理時坦承：於第一審判決認定之時、地，將第一級
毒品海洛因混入香菸內吸用一次等情（見第一審卷第四十六、七
十一、七十八、七十九頁）；及上訴人於民國九十七年一月二十
日中午十二時三十分，為警查獲後所採尿液囑託台灣檢驗科技股
份有限公司鑑定結果，確呈嗎啡陽性反應之尿液檢驗報告等證據
資料，而為論斷，已敘明其所憑之證據及認定之理由。從形式上
觀察，原判決並無足以影響判決結果之違法情形存在。上訴意旨
略稱：伊並非現行犯，臨檢接受盤查，未查獲任何違法行為及物
品，更未經伊同意即予逮捕，警員違反警察勤務條例第十一條及
司法院釋字第五三五號解釋，違法所取得之證據，自不得作為論
罪之依據；伊患有嚴重過敏性鼻炎，長期服用抗組織胺藥品，以
及伊戒毒期間產生戒斷現象，服用草屯療養院開立之舌下錠藥品
，故尿液被驗出毒品反應自屬醫療行為，不得為科刑依據云云。
然卷查本件係警員持台灣雲林地方法院法官所核發搜索票（九十
七年度聲搜字第一五號）前往雲林縣斗六市○○路八三九號搜索
時，查獲上訴人，上訴人並自願接受警員採集尿液送驗而查獲上
情，有上訴人之警詢筆錄及雲林縣警察局斗南分局九十七年二月
十七日雲警南刑字第00971000152 號刑事案件報告書在卷可稽。
上訴意旨任意指摘警員違法臨檢云云，顯非依據卷內訴訟資料而
為指摘之適法第三審上訴理由。又上訴人於第一審施用海洛因之
自白，核與尿液檢驗結果相符。原判決因而維持第一審論處上訴
人施用第一級毒品罪之判決，即無不合，自不容再為單純之事實
爭辯，而資為合法之第三審上訴理由。依前揭說明，其此部分上
訴違背法律上之程式，應予駁回。
二、施用第二級毒品部分：
按刑事訴訟法第三百七十六條所列各罪之案件，經第二審判決者
，不得上訴於第三審法院，法有明文。本件上訴人施用第二級毒
品甲基安非他命部分，原審係依毒品危害防制條例第十條第二項
論處罪刑，核屬刑事訴訟法第三百七十六條第一款之案件。依首
開說明，既經第二審判決，自不得上訴於第三審法院，上訴人竟
復提起上訴，顯為法所不許，應併予駁回。
據上論結，應依刑事訴訟法第三百九十五條前段，判決如主文。
中    華    民    國  九十八  年    一    月    八    日
                      最高法院刑事第十庭
                          審判長法官  邵  燕  玲
                                法官  李  伯  道
                                法官  孫  增  同
                                法官  李  英  勇
                                法官  陳  東  誥
      本件正本證明與原本無異
                                      書  記  官
中    華    民    國  九十八  年    一    月   十六   日
                                                      Ｅ


司法院資訊處製作；財團法人民間司法改革基金會備份。
